臺灣臺南地方法院民事裁定　　　　　　 96年度財管字第23號
聲　請　人　臺南市第七十七期安西自辦市地重劃會
法定代理人　甲○○
上列聲請人聲請為被繼承人乙○○選任遺產管理人事件，本院裁
定如下：
    主      文
選任財政部國有財產局臺灣南區辦事處臺南分處為被繼承人乙○
○（男，民前11年7月9日生，民國65年6月4日死亡，生前最後住
所：臺南市安南區安慶里9鄰下安順103號）之遺產管理人。
聲請程序費用新臺幣1000元由被繼承人乙○○之遺產負擔。
    理      由
一、本件聲請意旨略稱：聲請人臺南市第七十七期安西自辦市地
    重劃會係依平均地權條例第58條合法設立之自辦市地重劃會
    ，而被繼承人乙○○（男，民前11年7月9日生，民國65年6
    月4日死亡，生前最後住所：臺南市安南區安慶里9鄰下安順
    103號）所有座落臺南市○○區○○段1312地號土地係經臺
    南市政府核准為臺南市第七十七期安西自辦市地重劃區範圍
    ，依獎勵土地所有權人辦理市地重劃辦法第2條準用市地重
    劃辦法第53條第1項之規定，於重劃後應發給地價補償費新
    臺幣28000元，惟被繼承人已於民國65年6月4日死亡，其繼
    承人之有無亦不明，聲請人即無從通知其繼承人前來領取補
    償費，亦無法逕行提存該補償費，致土地重劃法律關係懸而
    未決，故聲請選任被繼承人之遺產管理人等語。
二、經查聲請人主張之上開事實，業據其提出被繼承人之除戶謄
    本影本、臺南市政府93年9月1日南市地劃字第09314516670
    號函影本、臺南市政府94年2月24日南市地劃字第
    09414005030 號函影本、臺南市政府94年6月1日南市地劃字
    第0941451026 0號函影本、土地登記謄本影本、重劃前後土
    地分配對照清冊影本、內政部函影本各1份為憑，堪信為真
    實，其以利害關係人身分聲請選任被繼承人之遺產管理人，
    自屬合法，應予准許。
三、按公示催告期限屆滿，無繼承人承認繼承時，其遺產於清償
    債權，並交付遺贈物後，如有剩餘，歸屬國庫；又按非公用
    國有財產以財政部國有財產局為管理機關，民法第1185條、
    國有財產法第12條分別定有明文。查本件被繼承人乙○○於
    民國65年6月4日死亡，有無繼承人不明，其所有之系爭土地
    應有部分尚未辦繼承登記，有土地登記謄本1份附卷可稽，
    因無人承認繼承之遺產，於清償債權，交付遺贈物後，將歸
    屬國庫，故為使遺產之處置順利進行，並考量遺產管理之專
    業性與公平性，本院認選任財政部國有財產局臺灣南區辦事
    處臺南分處為被繼承人之遺產管理人較為適當，故裁定如主
    文。
中　　華　　民　　國　　96　　年　　4　　月　　13 　　日
　　　　　　      　　　家事庭法　官  彭 振 湘
以上正本證明與原本無異。
如對本裁定抗告須於裁定送達後10日內向本院提出抗告狀，並應
繳納抗告費新臺幣1000元。
中　　華　　民　　國　　96　　年　　4　　月　　13 　　日
　　　　　　　　　　　　　　　書記官  蕭 伊 舒
